臺灣臺中地方法院刑事判決　　　　　　　　　　　　　　九十三年度訴字第七九號
　　公　訴　人　臺灣臺中地方法院檢察署檢察官
　　被　　　告　乙○○
右列被告因違反電業法案件，經檢察官提起公訴（九十二年度偵字第一七五六一號）
，本院判決如左：
    主  文
乙○○改動表外之線路而竊電，累犯，處有期徒刑陸月，如易科罰金，以參佰元折算
壹日。扣案之電磁遙控開關壹組、特種變壓器及變相器各壹具，均沒收。
    事  實
一、乙○○前曾於民國九十年間因違反臺灣地區與大陸地區人民關係條例案件，經本
    院判處有期徒刑三月，得易科罰金確定，於九十年八月一日易科罰金執行完畢。
    惟其不知悔改，因在台中縣大雅鄉○○街一三一號經營「銓銘牧場」從事養鵝事
    業，用電量頗大，竟為節省電費開支，而基於意圖為自己不法所有之犯意，將該
    牧場用電所使用之臺灣電力股份有限公司（以下簡稱為臺灣電力公司）電號：0
    0－0000－00－0號（以下簡稱為Ａ電表）及00－0000－00－0
    號（以下簡稱為Ｂ電表）等二個電表，於九十二年四月間，改動表外之線路，刻
    意不接用裝置在上開牧場大門處之Ｂ電表之現場用電線路，且將Ｂ電表未裝計量
    元件之一九０伏特動力專用線，與裝設在該牧場大門南側電桿上Ａ電表之接地線
    ，均引接至牧場大門南側鐵皮屋內其所設置之特種變壓器內，以兩表併用，再於
    特種變壓器之後設置一具變相器，將電流轉換供三相式之器具使用，致電表計量
    失效不準，而接續竊電。乙○○並在兩表併用進入特種變壓器之前設一組電磁遙
    控開關，於遇有臺灣電力公司派員稽查時，只須按下開關，即可將由Ｂ電錶引接
    出之一九０伏特動力專用線切斷，使稽查人員無法查覺有竊電之情形，以達其改
    動表外線路而竊電之目的。嗣因臺灣電力公司人員甲○○先後於九十二年五月三
    十日、同年九月四日至該址檢查，發現乙○○有前開竊電行為，而於同年九月四
    日檢查後通知警方會同在上址扣得其所有供竊電使用之電磁遙控開關一組、特種
    變壓器及變相器各一具。
二、案經台中縣警察局移送臺灣臺中地方法院檢察署檢察官偵查起訴。
    理  由
一、被告乙○○經本院訊問後，雖不爭執其牧場使用臺灣電力公司之Ａ、Ｂ電表，並
有於九十二年四間在電表外自行引接Ａ電表之地線及Ｂ電表未裝計量元件之一九
    ０伏特動力專用線至其自行購置之特種變壓器，再經變相器，而兩表併用，且裝
    設電磁遙控開關一組等情節；惟矢口否認有何改動表外線路而竊電之犯行，辯稱
    ：警方未持搜索票即進入被告之住處及營業處所搜索，扣押電磁遙控開關一組、
    特種變壓器及變相器各一具，此顯屬違法取得之證據，應無證據能力；又其從電
    源總開關接電，乃欲穩定電壓，以降低壓縮機馬達之故障率，此屬一般正常之使
    用行為，既無自電表以外接電使用，即無違法可言云云。經查：
    (一)按「電業因左列情形之一，得對用戶停止供電：‧‧‧二、用戶用電裝置，經
      檢驗不合規定，在指定期間未改善者。三、用戶拒絕檢查者。‧‧‧」，為電
      業法第七十二條第一項第二、三款所明定，故臺灣電力公司稽查人員對於用電
      戶有檢查權，若遭拒絕檢查，並可對用戶停止供電；從而，臺灣電力公司稽查
      人員因行使上述檢查權，用戶未拒絕檢查，而進入用戶之住所或營業處所時，
      即非無故侵入他人住宅；此與司法警察須有拘票或搜索票方可入內執行拘提或
      搜索等職務，截然不同，不可混為一談。本件乃臺灣電力公司稽查人員因發現
      被告之「銓銘牧場」有竊電行為，而通知警方會同稽查，經被告之妻同意受檢
      進入該牧場後，當場發覺電磁遙控開關一組、特種變壓器及變相器各一具為該
      用戶竊電所使用之工具，始加以扣押，並非警方指揮臺灣電力公司稽查人員入
      內實施搜索而來等情節，業據證人即警員丙○○於本院九十三年九月八日審理
      時具結證明在卷。本件扣得之電磁遙控開關一組、特種變壓器及變相器各一具
      ，既非警員丙○○違背搜索之法定程序所取得，自有證據能力；被告抗辯警方
      違法搜索，尚非可採，先予敘明。
    (二)又臺灣電力公司派員於九十二月五月三十日、同年九月四日至被告之牧場檢查
      ，發現該牧場未接用Ｂ電表之現場用電線路，改將Ｂ電表未裝計量元件之一九
      ０伏特動力專用線及Ａ電表之接地線引接至牧場大門南側鐵皮屋內所置之特種
      變壓器中，使兩表併用，再於特種變壓器之後設置一具變相器，將電流轉換供
      三相式之器具使用等情節，業據臺灣電力公司之稽查人員即證人甲○○於本院
      九十三年九月八日審理時結證屬實，並有卷附之用戶基本資料、臺灣電力公司
      用電實地調查書各二件、現場照片十二張，與扣案之特種變壓器、變相器各一
      具等證據方法可為佐證，被告亦坦承上述裝置及引線均為其自費購料施設，則
      被告確有改動Ａ、Ｂ電表外之線路，而未正常接電使用之事實，即足認定。至
      公訴人認為上述裝置及引線等設施，乃不詳年籍之成年人向被告推銷省電之方
      式後，由該名不詳身分之成年人所裝置乙節，因尚乏積極適合之證據可憑，應
      為其誤解，併予敘明。
    (三)再者，前述改變Ａ、Ｂ電表外線路之接線方法，乃常見之竊電手法，主要是利
      用改變接線之方式，以未裝計量元件之一九０伏特動力專用線，經特種變壓器
      接地使用，使電表之計量轉慢或不轉而失效等情節，亦據證人甲○○於本院九
      十三年九月八日審理時具結後證述明確；證人甲○○並進一步證稱：1.「（問
      ：為何被告要如此大費周章設置這些器具？）答：如果他是用動力專用線，經
      過特種變壓器，再經過變相器，會使得他的電錶不轉不再計費。如果他正常用
      電，可以直接使用三相式電錶使用，不需要再有這些的裝置，而且我們公司並
      沒有一九０Ｖ的供電方式。」；2.「（問：偵查卷第十五頁照片所指為何？）
      答：火線當時現場都沒有在使用，當時我們在量的時候，兩條火線都沒有任何
      負載，被告利用他的地線，根據照片顯示，當時壹條火線是０‧一安培，壹條
      是０安培。」；3.「（問：偵查卷第十六頁下圖照片所指為何？）答：單相兩
      條火線，並沒有電流，理論上這條地線應該是趨近於０，但是上面的數值是六
      三‧七安培，代表的意思是單相三線式電錶負載趨近於０，會有這個數值是因
      為兩錶併在起來用，會產生迴路過來，所以這邊才會有數值，這代表不正常的
      接線。」；4.「（問：偵查卷第十六頁上圖照片所指為何？）答：這是我們當
      時量到的，六四‧二安培，不平衡電流，正常使用，不會有這種情況。」；5.
      「（問：偵查卷第十九頁量的一九三是何意？）答：這是指動力專用線，我們
      台電公司沒有這種設施，會顯示一九三是因為一九０Ｖ動力專用線，會在一九
      ０Ｖ上下。」；「（問：偵查卷第二十頁所指何意？）答：二十頁上圖中間那
      條線是動力專用線，比另外兩條粗，一般正常情形下，三條是一樣粗，下圖是
      三相，應該是零，代表已經被切掉了。」等語。故被告改動Ａ、Ｂ電表外之線
      路，而不正常接電使用之目的，乃欲使電表之計量失效不準，而接續竊電，至
      為明確。
(四)另被告早於九十二年五月三十日前即已裝置電磁遙控開關，臺電公司人員於九
      十二年五月三十日至現場檢查時，並無發現等情節，業經被告坦承在卷（見本
      院卷第九一頁），並有扣案之電磁遙控開關一組可證被告上述自白應與事實相
      符，亦可採為證據。然上述電磁遙控開關之作用乃在使三相不平衡之電流消失
      ，利用遙控器將切換關掉後，電流不平衡之情形即可消失等事實，亦據證人甲
      ○○於本院證述甚詳（見本院卷第八二頁），是被告裝設上述電磁遙控開關之
      目的，顯欲於臺電公司人員前去檢查時，利用遙控切斷不平衡電流之現象，以
      使該公司之稽查人員無法查出其竊電之行為；此更可佐證被告確有接續竊電之
      行為無誤。
    (五)綜合前述，本件事證明確，被告改動電表外之線路而接續竊電之犯行，已足可
      認定；被告辯解前開行為之目的在欲穩定電壓，以降低壓縮機馬達之故障率，
      屬正常之用電行云云，顯非可採。
二、核被告乙○○所為，係犯電業法第一百零六條第二款之改動表外之線路而竊電罪
    。被告以一改動表外線路之行為而持續地竊電，構成接續犯，屬實質上一罪。又
    被告前曾於九十年間因違反臺灣地區與大陸地區人民關係條例案件，經本院判處
    有期徒刑三月，得易科罰金確定，於九十年八月一日執行完畢之事實，有臺灣臺
    中地方法院檢察署刑案資料查註紀錄表、臺灣高等法院被告全國前案紀錄表各一
    份在卷可按，其於上述案件受有受期徒刑之執行完畢後，五年以內再犯本件有期
    徒刑以上之罪，構成累犯，應依刑法第四十七條之規定，加重其刑。爰審酌被告
    自九十二年四月間起至同年九月四止接續竊電約五個月之久，所得非微，惟犯後
    態度不佳，執意不與臺灣電力公司尋求和解，自不宜輕縱，並再考量其犯罪之動
    機、目的、方法、手段及所生危害等一切情狀後，量處如主文所示之刑，及諭知
    易科罰金之折算標準。扣案之電磁遙控開關一組、特種變壓器及變相器各一具，
    均為被告所有供本件犯罪所用之物，前已證明，爰依刑法第三十八條第一項第二
    款，均宣告沒收。
據上論斷，應依刑事訴訟法第二百九十九條第一項前段，電業法第一百零六條第二款
，刑法第十一條前段、第四十七條、第四十一條第一項前段、第三十八條第一項第二
款，罰金罰鍰提高標準條例第一條前段、第二條，判決如主文。
中      華      民      國      九十三      年    九    月    二十二    日
                        審判長法  官  吳進發
                                              法  官  唐敏寶
                                              法  官  莊深淵
右正本證明與原本無異。
如不服本判決，應於送達後十日內向本院提出上訴狀（須附繕本），上訴於台灣高等
法院台中分院。
                                              書記官
中      華      民      國      九十三      年    九    月    二十二    日
附錄論罪科刑法條
電業法第一百零六條第二款：
有左列行為之一者為竊電，處五年以下有期徒刑、拘役或五百元以下罰金：
二  繞越電度表或其他計電器，損壞或改動表外之線路者。
